臺灣臺北地方法院交通事件裁定　　　　100年度交聲字第478號
原處分機關　臺北市交通事件裁決所
受處分人　　鄞如婷
上列受處分人因違反道路交通管理處罰條例案件，對於臺北市交
通事件裁決所中華民國100 年4 月12日所為之處分（原處分案號
：北市裁罰字第裁22-AF0000000號），聲明異議，本院裁定如下
：
    主  文
異議駁回。
    理  由
一、按行車速度，依速限標誌或標線之規定，無速限標誌或標線
    者，行車時速不得超過50公里。但在未劃設車道線、行車分
    向線或分向限制線之道路，或設有快慢車道分隔線之慢車道
    ，時速不得超過40公里，道路交通安全規則第93條第1 項第
    1 款定有明文。次按道路交通管理處罰條例所稱之車輛，係
    指在道路上以原動機行駛之汽車（包括機器腳踏車）或以人
    力、獸力行駛之車輛，道路交通管理處罰條例第3 條第8 款
    定有明文。又汽車駕駛人，行車速度超過規定之最高時速者
    ，處新臺幣1200元以上2400元以下罰鍰，並予記違規點數1
    點，道路交通管理處罰條例第40條、第63條第1 項第1 款規
    定甚明。再按「汽車駕駛人之行為有下列情形之一，當場不
    能或不宜攔截製單舉發者，得逕行舉發：…七、經以科學儀
    器取得證據資料證明其行為違規。…第1 項逕行舉發，應記
    明車輛牌照號碼、車型等可資辨明之資料，以汽車所有人為
    被通知人製單舉發」，道路交通管理處罰條例第7 條之2 第
    1 項第7 款、第4 項亦分別定有明文。
二、本件異議人即受處分人鄞如婷於民國100 年1 月26日15時35
    分許，騎乘車牌號碼CT2-652 號重型機車，行經最高速限為
    50公里之臺北市大安區○○○路○ 段138 號前，以時速71公
    里之速度行駛，超速21公里，經設置於該路口之雷達式測速
    照相器自動拍攝採證，嗣經臺北市政府警察局文山第二分局
    警員依採證照片逕行舉發，並經原處分機關即臺北市交通事
    件裁決所以「汽車駕駛人行車速度，超過規定之最高時速20
    公里以上40公里以下」之違規事實，依道路交通管理處罰條
    例第40條、第63條第1 項第1 款（原裁決書漏載第1 款）規
    定裁處異議人新臺幣（下同）1,400 元，並記違規點數1點
    ，有舉發照片1 幀、100 年4 月12日臺北市交通事件裁決所
    北市裁罰字第裁22-AF0000000號「違反道路交通管理事件裁
    決書」1 紙附卷可稽。
三、異議意旨略以：限速標誌及常有測速照相請減速慢行之警告
    標示牌置於分隔島中央，讓人誤以為只是對汽車限速，且當
    其騎車與大型公車同時通過時，就無法看見警示標誌，又右
    側慢車道無警示標誌，路面上亦無印有速限字樣，致其無法
    知悉等云云。
四、經查：
  (一)本件違規行為係以固定式雷達測速儀拍攝照片取證，觀諸採
    證照片顯示（見本院卷第17頁），清晰可見違規車輛確為車
    牌號碼CT2-652 號重型機車，照片上方並顯示違規日期
    2011.01.26 、時間15：35：35、主機0230號、證號
    MOGA0000000A 、 限速50km/h、偵測車速71km/h、地點：羅
    斯福路5 段往南等字樣，是可確認異議人有騎車行經該路段
    超速違規之事實，且有經濟部標準檢驗局雷達測速儀檢定合
    格證書1 紙附卷可稽（見本院卷第18頁）。
  (二)受處分人雖以前詞置辯，惟上開雷達測速照相系統設置地點
    前方（即臺北市○○○路○ 段90號）處，於99年4 月份已豎
    立有「常有測速照相請減速慢行」警告標示牌，上面亦有「
    最高限速50公里」之限速標誌，用以提醒用路人行經該路段
    應減速慢行，且該限速標誌及警告標示牌之豎立位置，雖設
    於道路中央分隔島上，但從警方提供該速限標誌及測速告示
    牌設置處街景照片4 幀觀之，該道路寬敞，告示牌所豎立之
    中央分隔島四周亦無遭樹木或其他物品遮蔽之情，行駛於該
    道路上應可明顯看見該處速限標誌及測速告示牌之設置，此
    有臺北市政府警察局文山第二分局100 年3 月31日北市警文
    二分交字第10030422500 號函復說明及100 年4 月28日北市
    警文二分交字第10030498600 號函所檢附之本案違規採證照
    片1 幀、速限標誌及測速告示牌設置處街景照片4 幀在卷可
    憑（見本院卷第13-17 頁）。再者，經核異議人所辯情節，
    其意係指因遭公車或巴士等大車阻擋至未看見速限標誌，且
    地上亦無速限標線，因此不能知道該羅斯福路5 段之速限多
    少云云。惟按行車速度，依速限標誌或標線之規定，無速限
    標誌或標線者，行車時速不得超過50公里。但在未劃設車道
    線、行車分向線或分向限制線之道路，或設有快慢車道分隔
    線之慢車道，時速不得超過40公里，道路交通安全規則第93
    條第1 項第1 款定有明文，已如前述。本件異議人為領有機
    車駕駛執照之駕駛人，對於交通安全法規本應有所認識，縱
    其行經臺北市○○○路○ 段之市區，疏未看見有速限標誌，
    亦應依法於時速50公里之速限內行駛，距其以71公里之時速
    行駛，顯已超過最高時速21公里，則其以上開情詞置辯，尚
    無足採，是以臺北市政府警察局文山第二分局依法逕行舉發
    ，並無違誤。
五、綜上所述，本件異議人確有在前揭時地駕駛上開重型機車，
    行車速度超過規定最高時速20公里以上40公里以下之違規行
    為，從而原處分機關依前揭道路交通管理處罰條例第40條、
    第63條第1 項第1 款（原裁決書漏載第1 款）及違反道路交
    通管理事件統一裁罰基準表之規定，裁處異議人罰鍰1400元
    ，並記違規點數1 點，核無違誤，本件受處分人之異議為無
    理由，自應裁定將其異議駁回。
據上論斷，應依道路交通事件處理辦法第18條，裁定如主文。
中    華    民    國   100    年    5     月    13    日
                  交通法庭法  官  楊台清
以上正本證明與原本無異。
如不服本裁定，應於裁定送達後5 日內向本院提出抗告狀。
                          書記官  劉子豪
中    華    民    國   100    年    5     月    13    日